【裁判字號】    97,簡上,26
【裁判日期】    970522
【裁判案由】    詐欺
【裁判全文】
臺灣花蓮地方法院刑事判決              97年度簡上字第26號
上  訴  人
即  被  告  甲○○
上列上訴人即被告因詐欺案件，不服本院花蓮簡易庭中華民國96
年12月25日96年度花簡字第1083號之第一審判決（聲請簡易判決
處刑案號：96年度偵緝字第2740號），提起上訴，本院管轄之第
二審合議庭判決如下：
    主  文
上訴駁回。
    事實及理由
一、本案經本院審理結果，認第一審判決依刑法第30條第1 項、
    第339條第1項之幫助詐欺取財罪，判處上訴人即被告（以下
    稱被告）甲○○有期徒刑3 月，如易科罰金，以新臺幣（下
    同）1,000元折算1 日，減為有期徒刑1月又15日，如易科罰
    金，以1,000元折算1日。認事用法及量刑均無不當，應予維
    持，並引用第一審簡易判決書記載之事實、證據及理由（如
    附件）。
二、本院另補充理由如下：訊據被告矢口否認有何幫助詐欺取財
    犯行，辯稱：伊並未將臺灣土地銀行新市分行000000000000
    號帳戶（以下稱系爭帳戶）交付他人，係於96年2 月26日前
    往變更印鑑後，連同存摺、提款卡一併於當日晚間遺失，伊
    並沒有幫助詐欺之犯行云云。然查：
    (一)被告於偵查中先稱系爭帳戶存摺、印章及提款卡係96 年2
      月26日中午前往變更印鑑後，一併遺失，並有向銀行掛失
      ，惟於本院審理時，則稱在晚上始發現存摺、印章及提款
      卡遺失，先後已有不一。而經本院向臺灣土地銀行新市分
      行函查被告系爭帳戶掛失紀錄，被告於96年2 月26日變更
      原印鑑後，於96年3月1日掛失提款卡，於96年3月8日掛失
      存摺，有該行97年4月7日市存字第0970000077號函附掛失
      資料在卷可稽，顯與被告所供述於變更印章當日即掛失，
      亦有未合。再者，果如被告所供，係變更印鑑當日前往銀
      行申辦後同時遺失，則被告顯應同時發現系爭帳戶之存摺
      、印章、金融卡均已遭竊，乃竟分次陸續掛失提款卡、存
      摺，顯與常情不合。且被告於本院審理時，又供稱會陸續
      掛失，係因一開始以為僅有印章遺失（參本院卷第44頁）
      云云，亦與上述所供提款卡、存摺、印章一併遺失之情，
      相互齟齬而矛盾。
    (二)本案詐騙集團於96年3月1日1時6分在雅虎奇摩網路偽設「
      奇美CHIMEI32型液晶電視」拍賣網頁，旋於同日19時13分
      結束拍賣，並由被害人乙○○得標，被告於96年3月1日11
      時50分掛失提款卡，致該詐騙集團於翌日詐得15,000元後
      ，無從以提款卡提款而僅得以現金方式提款，有系爭帳戶
      之往來明細、拍賣網頁資料在卷可稽，亦見該詐騙集團確
      實握有被告系爭帳戶之存摺、印章無訛。而衡以目前金融
      實務申辦帳戶並非困難之情形，詐騙集團應無使用他人遺
      失之帳戶供行騙之用，而致必須負擔若遺失人掛失所可能
      導致無法提領詐得款項，或向遺失帳戶之使用者恐嚇而自
      曝可能遭查緝之風險下，是被告上開辯解，無非係事後卸
      責之詞，不足採信。本案系爭帳戶，應確係被告交付他人
      使用而致，應堪認定。
    (三)金融存款帳戶事關存戶個人財產權益之保障，專有性自屬
      更高，若落入不明人士手中，極易被利用為取贓之犯罪工
      具，故一般人均有妥善保管以防遭他人任意使用之認識。
      被告竟仍將上開帳戶之存摺、提款卡及印章，交付來路不
      明人士使用，被告自係明知該收集帳戶之人係用來從事詐
      欺犯罪。則被告於提供帳戶時，主觀上顯有幫助他人詐欺
      取財之故意，應堪認定。被告上開辯解，無非係事後卸責
      之詞，不足採信。
三、綜上所述，被告所犯幫助詐欺取財罪之事證明確，被告辯稱
    並未提供帳戶與詐欺人士，係於96年2 月26日前往變更印鑑
    後，連同存摺、提款卡、印章一併於當日遺失云云，並不足
    採。原審判決認事用法俱無違誤，量刑亦稱妥適，上訴意旨
    指摘原判決不當，求予撤銷改判，並無理由，應予駁回。
據上論斷，應依刑事訴訟法第455條之1第1項、第3項、第368 條
、第373條，判決如主文。
本案經檢察官孫源志到庭執行職務。
中    華    民    國    97    年    5     月    22    日
                  刑事第二庭    審判長法  官  林碧玲
                                      法  官  沈培錚
                                      法  官  林恒祺
上列正本證明與原本無異。
本件不得上訴。
中    華    民    國    97    年    5     月    22    日
                                      書記官


司法院資訊處製作；財團法人民間司法改革基金會備份。
